臺灣士林地方法院刑事判決　　　　　　　96年度易字第1891號
公　訴　人　臺灣士林地方法院檢察署檢察官
被　　　告　甲○○
　　　　　　　　　　（另案於臺灣臺北監獄執行中）
上列被告因毒品危害防制條例案件，經檢察官提起公訴（96年度
毒偵字第1642號、第1722號），被告於準備程序就被訴事實為有
罪之陳述，經本院裁定進行簡式審判程序，並判決如下：
    主  文
甲○○施用第二級毒品，累犯，處有期徒刑捌月。
    事  實
一、甲○○前因施用毒品案件，先後2 次經觀察、勒戒後，均認
    無繼續施用毒品之傾向，經臺灣士林地方法院檢察署檢察官
    分別於民國88年8 月6 日與89年8 月8 日以88年度偵字第71
    37號與89年度毒偵字第1834號為不起訴處分確定。又於89年
    間犯竊盜罪，經本院判處有期徒刑1 年。又於91年間因施用
    毒品，經本院91年度毒聲字第56號裁定施以強制戒治，嗣經
    本院91年度毒聲字第11269 號裁定停止戒治，所餘戒治期間
    付保護管束，於92年5 月23日保護管束期滿視為強制戒治執
    行完畢，同一案件並由臺灣士林地方法院檢察署檢察官聲請
    簡易判決處刑，經本院91年度士簡字第12號判處有期徒刑6
    月確定。上開竊盜及施用毒品案件，經本院定應執行刑為有
    期徒刑1 年5 月。甲○○於上揭強制戒治前，又因施用第一
    級、第二級毒品，經本院91年度訴字第643 號分別判處有期
    徒刑7 月、7 月，並定應執行刑為有期徒刑1 年確定，其上
    開1 年5 月有期徒刑及1 年有期徒刑，經接續執行，於93年
    11月8 日假釋出監，於94年5 月2 日縮刑期滿執行完畢。又
    於95年9 月30日19時許施用第二級毒品，經本院96年易字第
    607 號判處有期徒刑6 月，減為有期徒刑3 月（尚未確定）
    。詎甲○○仍不知悛悔，於前案強制戒治執行完畢釋放後5
    年內，再犯前揭施用毒品之罪，且經法院判決，復基於施用
    第二級毒品安非他命之犯意，於96年7 月14日16時許，在臺
    北縣三芝鄉八連溪旁，將安非他命置於玻璃球內加熱吸食其
    氣體，施用第二級毒品安非他命1 次。嗣於96年7 月16日9
    時許，在臺北縣淡水鎮○○路229 號另案為警緝獲時，經採
    集其尿液檢體，送驗鑑定呈安非他命類陽性反應，而查知上
    情。
二、案經臺北縣政府警察局淡水分局報告臺灣士林地方法院檢察
    署檢察官偵查起訴。
    理  由
一、本件被告甲○○所犯非死刑、無期徒刑或最輕本刑有期徒刑
    3 年以上之罪，亦非高等法院管轄第一審案件，且於準備程
    序進行中，被告先就被訴事實為有罪之陳述，經告知被告簡
    式審判程序之旨，並聽取檢察官、被告之意見後，本院裁定
    進行簡式審判程序，是本件之證據調查，依刑事訴訟法第27
    3 條之2 規定，不受同法第159 條第1 項、第161 條之2 、
    第161 條之3 、第163 條之1 及第164 條至第170 條規定之
    限制，合先敘明。
二、前揭犯罪事實，業據被告甲○○於警詢、偵查及本院坦承不
    諱，且其為警查獲後所採集之尿液，經送臺灣檢驗科技股份
    有限公司以EIA 酵素免疫分析法初驗，再以氣相層析質譜儀
    分析法複驗結果，呈安非他命類陽性反應等情，有臺北縣政
    府警察局淡水分局查獲毒品案件被移送者姓名、代碼對照表
    、臺灣檢驗科技股份有限公司96年7 月26日CH/2007/70911
    號濫用藥物尿液檢驗報告各1 紙附卷可稽（96年度毒偵字第
    1642號卷第7 、9 頁）。按個人口服投與安非他命後，其尿
    液中能否驗出安非他命陽性反應，與其投與方式、投與量、
    個人體質、採尿時間及檢測儀器之精密度等有關，一般而言
    ，約70％於口服投與後24小時內自尿中排出，約90％於96小
    時內自尿中排出，從而吸食時間距採集尿液時間最長可能不
    會超過4 日，此有行政院衛生署藥物食品檢驗局81年2 月8
    日81藥檢壹字第1156號函可參，是被告96年7 月16日經警採
    尿送驗結果，尿液呈安非他命類陽性反應，與被告自白於96
    年7 月14日施用安非他命1 次相符，足證被告自白與事實相
    符，堪予採信。又被告前因施用毒品案件，先後2 次經法院
    裁定送觀察、勒戒後，均認無繼續施用毒品之傾向，經臺灣
    士林地方法院檢察署檢察官分別於88年8 月6 日與89年8 月
    8 日以88年度偵字第7137號與89年度毒偵字第1834號為不起
    訴處分確定。又於91年間因施用毒品案件，經本院施以強制
    戒治，嗣經本院91年度毒聲字第11269 號裁定停止戒治，所
    餘戒治期間付保護管束，於92年5 月23日保護管束期滿視為
    強制戒治執行完畢，其於上揭強制戒治執行完畢5 年內，又
    於95年9 月30日犯施用毒品案件，經本院96年易字第607 號
    判處有期徒刑6 月，減為有期徒刑3 月（尚未確定）等情，
    有全國施用毒品案件紀錄表、臺灣高等法院被告全國前案紀
    錄表可稽。是被告於強制戒治執行完畢釋放後5 年內，已又
    犯上揭施用毒品罪，其再犯本件施用毒品之罪，自應依法追
    訴處罰。
三、查安非他命為毒品危害防制條例第2 條第2 項第2 款所稱之
    第二級毒品。核被告所為，係犯毒品危害防制條例第10條第
    2 項之施用第二級毒品罪，其施用前後持有第二級毒品安非
    他命之低度行為為施用之高度行為吸收，不另論罪。又被告
    有事實欄所載前科執行情形，此有臺灣高等法院被告前案紀
    錄表在卷可按，其係於受有期徒刑之執行完畢後，5 年內故
    意再犯本件有期徒刑以上之罪，為累犯，應依刑法第47條第
    1 項之規定加重其刑。爰審酌被告已有施用毒品之前科，且
    經強制戒治之治療程序，仍無法戒除毒癮，顯示其無戒絕之
    決心，及施用毒品係傷害自身健康，被告犯後坦承犯行，態
    度尚屬良好等一切情狀，量處如主文所示之刑。
據上論斷，應依刑事訴訟法第273 條之1第1項、第299條第1項前
段，毒品危害防制條例第10條第2 項，刑法第11條前段、第47條
第1 項，判決如主文。
本案經檢察官白忠志到庭執行職務。
中　　華　　民　　國　　96　　年　　12　　月　　21　　日
                  刑事第三庭法  官  陳美彤
以上正本證明與原本無異。
如不服本判決，應於收受送達後10日內向本院提出上訴書狀。
                            書記官  賴麗容
中　　華　　民　　國　　96　　年　　12　　月　　21　　日
